臺灣高雄地方法院刑事判決　　　　　　　94年度訴字第2488號
公　訴　人　臺灣高雄地方法院檢察署檢察官
被　　　告　乙○○
上列被告因毒品危害防制條例案件，經檢察官提起公訴（民國94
年度毒偵字第5228號），及移送併案審理（民國94年度毒偵字第
5297號），因被告就被訴事實為有罪之陳述，本院聽取當事人之
意見後，合議裁定改依簡式審判程序審理，判決如下：
    主  文
乙○○連續施用第一級毒品，處有期徒刑拾月。又連續施用第二
級毒品，處有期徒刑肆月。應執行有期徒刑壹年。
    事  實
一、乙○○於民國92年間因施用毒品案件，經本院以92年度毒聲
    字第4472號裁定送觀察、勒戒後，因無繼續施用傾向，於92
    年7 月31日經台灣高雄地方法檢察署（下稱高雄地檢署）檢
    察官以92年度毒偵字第4442號不起訴處分確定在案。詎乙○
    ○猶不知悔改，於觀察、勒戒執行完畢釋放後5 年內，復基
    於施用第1 級毒品海洛因及第2 級毒品甲基安非他命之概括
    犯意，自92年12月底某日起至94年7 月底某日止，連續在其
    位於高雄縣大寮鄉○○村○○路之租屋處，以海洛因摻水注
    射之方式，不定期施用第1 級毒品海洛因多次。又自94年5
    月20日某時起至94年6 月底某日止，連續在其上開租屋處，
    以將甲基安非他命置於燈泡內予以燒烤後，吸食含有甲基安
    非他命成分煙氣之方式，不定期施用第2 級毒品甲基安非他
    命多次。嗣於94年5 月20日19時45分許及94年2 月14日15時
    15分許，經警取得其同意採取尿液送驗結果，呈嗎啡及甲基
    安非他命陽性反應，始悉上情。
二、案經高雄縣政府警察局移送高雄地檢署檢察官偵查起訴及移
    送併案審理。
    理  由
壹、程序方面：
一、按除被告所犯為死刑、無期徒刑、最輕本刑為3 年以上有期
    徒刑之罪或高等法院管轄第1 審案件者外，於第1 次審判期
    日前之準備程序進行中，被告先就被訴事實為有罪之陳述時
    ，審判長得告知被告簡式審判程序之旨，並聽取當事人、代
    理人、辯護人及輔佐人之意見後，裁定進行簡式審判程序，
    刑事訴訟法第273 條之1 第1 項定有明文。
二、核被告乙○○所犯係死刑、無期徒刑、最輕本刑為3 年以上
    有期徒刑以外之罪，其於準備程序中就被訴事實為有罪之陳
    述，經法官告知簡式審判程序之旨，並聽取公訴人及被告之
    意見後，本院合議庭認宜進行簡式審判程序，爰依首揭規定
    合議裁定由受命法官獨任進行簡式審判程序，合先敘明。
貳、實體方面：
一、上揭犯罪事實，業據被告於本院審理時供承不諱，且被告2
    次為警查獲時所採取之尿液，經台灣檢驗科技股份有限公司
    及長榮大學檢出嗎啡、甲基安非他命陽性反應，有濫用藥物
    尿液檢驗報告單、確認報告及尿液採證檢驗對照表在卷可憑
    ，足見被告之自白與事實相符，其確有施用第1 級毒品海洛
    因及第2 級毒品甲基安非他命之犯行無訛。又被告於92年間
    因施用毒品案件，經本院以92年度毒聲字第4472號裁定送觀
    察、勒戒後，因無繼續施用傾向，於92年7 月31日經高雄地
    檢署檢察官以92年度毒偵字第4442號不起訴處分確定在案，
    此有台灣高等法院被告前案紀錄表與台灣高雄地檢署刑案資
    料查註紀錄表在卷可稽。綜上所述，被告於觀察、勒戒執行
    完畢釋放後5 年內再犯毒品危害防制條例之罪之事證明確，
    其所為顯與該條例第23條第2 項之規定相符，應予依法論科
    。
二、核被告所為，係犯毒品危害防制條例第10條第1 、2 項之施
    用第1 、2 級毒品罪。被告施用第1 、2 級毒品前持有毒品
    之行為，本應論以持有之罪，惟持有毒品之行為為施用毒品
    之行為所吸收，不另論罪。被告先後施用第1 、2 級毒品之
    行為，均時間緊接，所犯罪名相同，顯係出於概括犯意反覆
    為之，為連續犯，應分別依刑法第56條之規定，以1 罪論。
    又被告所犯上開2 罪，犯意個別，行為互殊，應予分論併罰
    。爰審酌被告前曾因施用毒品案件，經觀察、勒戒執行完畢
    ，仍未能徹底戒絕毒品，復再犯本件施用毒品罪，顯見戒毒
    意志不堅，毒癮非淺，惟念其犯後承犯行，及其施用毒品之
    次數、時間久暫，暨施用毒品乃自戕行為，未對他人造成危
    害等一切情狀，分別量處如主文所示之刑，並定其應執行刑
    。
三、雖檢察官僅就被告於94年5 月20日19時45分許往前回溯24小
    時內之某時，施用第1 、2 級毒品部分起訴，然本院審理後
    ，認高雄地檢署94年度毒偵字第5297號移送併辦（自92年12
    月底某日起至94年2 月11日某時止施用第1 級毒品犯行），
    及上開起訴與併辦以外之施用毒品犯行，雖未據檢察官提起
    公訴，然此部分既與前揭已起訴部分有連續犯之裁判上1 罪
    關係，為起訴效力所及，本院自應一併審理，附此敘明。
據上論斷，應依刑事訴訟法第273 條之1 第1 項、第284 條之1
、第299 條第1 項前段，毒品危害防制條例第10條第1 項、第2
項，刑法第11條、第56條、第51條第5 款，判決如主文。
本案經檢察官甲○○到庭執行職務。
中　　華　　民　　國　　94　　年　　11　　月　　25　　日
                  刑事第十五庭  法　官  唐照明
以上正本證明與原本無異。
如不服本判決，應於收受送達後10日內向本院提出上訴書狀。
中　　華　　民　　國　　94　　年　　11　　月　　28　　日
 　　　　　　　　　　　　       書記官  盧聰明
附錄本判決論罪之法條：
毒品危害防制條例第10條
施用第一級毒品者，處6 月以上5 年以下有期徒刑。
施用第二級毒品者，處3 年以下有期徒刑。
